臺灣臺中地方法院民事裁定            
                                   111年度司繼字第3352號
聲  請  人  童烱樑  



受  選任人  李月芬地政士
                      事務所設臺中市○○區○○○街000號4樓之3                       
上列聲請人聲請為被繼承人童嬌選任遺產管理人事件，本院裁定
如下：
    主      文
選任李月芬地政士為被繼承人童嬌之遺產管理人。
准對被繼承人童嬌之大陸地區以外繼承人為承認繼承之公示催告
。
被繼承人童嬌之大陸地區以外繼承人，應自前項公示催告最後揭
示於法院公告處、資訊網路及其他適當處所之日起，壹年內承認
繼承，上述期限屆滿，無繼承人承認繼承時，被繼承人童嬌之遺
產，於清償債權並交付遺贈物後，如有賸餘即歸屬國庫。
聲請程序費用由被繼承人童嬌之遺產負擔。
    理      由
一、按繼承開始時，繼承人之有無不明，而無親屬會議或親屬會
    議未於一個月內選定遺產管理人者，利害關係人或檢察官得
    聲請法院選任遺產管理人，並由法院依公示催告程序，定六
    個月以上之期限，公告繼承人，命其於期限內承認繼承，民
    法第1177條、第1178條規定甚明。次按，先順序繼承人均拋
    棄其繼承時，由次順序之繼承人繼承。其次順序繼承人有無
    不明或第四順序之繼承人均拋棄其繼承權者，準用關於無人
    承認繼承之規定，民法第1176條第6項定有明文。
二、本件聲請意旨略以：被繼承人童嬌（女、民國00年0月0日生
    、身分證統一編號：Z000000000號、生前最後住所：臺中市
    ○○區○○路00巷0號）已於110年5月7日死亡，並遺有財產，其
    死後並無民法第1138條所定各順位之繼承人，是否仍有應繼
    承之人不明，而其親屬會議並未於其死亡後一個月內選定遺
    產管理人，致聲請人對其繼承原被繼承人童蜅之遺產無法辦
    理繼承登記，爰依民法第1178條第2項規定，請求選定被繼
    承人之遺產管理人等語。
三、經查，聲請人上開主張之事實，業據其提出被繼承人童嬌之
    戶籍資料、繼承系統表、國稅局遺產稅繳清證明書、遺產分
    割協議書、土地登記申請書、清水地政事務所補件通知書等
    影本為證，並有臺中○○○○○○○○○111年10月12日函文檢附之被
    繼承人童嬌各順位繼承人之戶籍資料在卷可稽，堪信為真實
    。從而，聲請人聲請選任被繼承人童嬌之遺產管理人，揆諸
    前揭規定，為有理由，應予准許。嗣經本院函詢社團法人台
    中市地政士公會，該公會來函推薦由李月芬地政士擔任本件
    遺產管理人，此有該公會函附卷可稽。茲審酌李月芬為執業
    地政士，具有專業知識及能力，且與被繼承人童嬌所遺遺產
    間無利害關係，若由其擔任本件遺產管理人，應能秉持其專
    業倫理擔當此具公益性質之職務，並順利達成管理保存及清
    算遺產之任務。執此，本院認為由李月芬地政士擔任被繼承
    人童嬌之遺產管理人，應屬妥適，爰選任之。
四、依家事事件法第127條第4項規定，裁定如主文。　　　　　
中　　華　　民　　國　　111 　年　　12　　月　　1 　　日
                  家事法庭  司法事務官　羅永旻
以上正本係照原本作成。
如不服本件裁定，得於裁定書送達之翌日起10日內，以書狀敘述
理由，向本庭提起抗告，並應繳納抗告費新台幣1000元。  
中　　華　　民　　國　　111 　年　　12　　月　　1 　　日
                                書記官　陳綉燕